【裁判字號】    90,簡上,256
【裁判日期】    900822
【裁判案由】    給付票款
【裁判全文】
臺灣臺北地方法院民事判決  九十年度簡上字第二五六號
    上  訴  人  丙○○○
    訴訟代理人  乙○○
    被上訴人    甲○○
右當事人間請求給付票款事件，上訴人對於中華民國九十年三月十五日本院台北簡易
庭九十年度北簡字第二一二五號第一審判決提起上訴，本院判決如左：
    主    文
上訴駁回。
第二審訴訟費用由上訴人負擔。
    事    實
甲、上訴人方面：
一、聲明：原判決廢棄，駁回被上訴人在第一審之訴。
二、陳述：除與原審判決書所載相同者茲予引用外，補稱：
（一）系爭支票固係上訴人所簽發，然簽發當時曾言明為保證票不得提示，待其先生
      服刑回來後再與被上訴人處理債務，詎被上訴人未依約定竟將其夫公司支票與
      系爭支票一併提示而有重複請求。
（二）上訴人曾給付被上訴人現金新台幣（下同）二萬元清償。另其夫之朋友雷兆龍
      亦曾簽發十五萬元之支票交給被上訴人以為清償。
三、證據：除援用原審之立證方法外，聲請訊問證人雷兆龍。
乙、被上訴人方面：
一、聲明：駁回上訴。
二、陳述：除與原審判決書所載相同者茲予引用外，補稱：
（一）雷兆龍所簽發面額十五萬元之支票係用以清償被上訴人送往台北市○○街六巷
      十號四樓之傢俱貨款，與本件債務無關。另上訴人雖曾交付被上訴人二萬元，
      惟係清償另筆二萬五千元之借款（由黃春宏於八十九年四月二十四日匯款二萬
      五千元至寶島銀行信義分行予上訴人）。
（二）系爭支票乃上訴人持以借款，並非保證票。
三、證據：除援用原審之立證方法外，提出匯款申請書、估價單，並聲請訊問證人黃
    春宏、雷兆龍。
    理    由
一、被上訴人於原審起訴主張：其執有上訴人簽發如附表所示之支票三紙（下稱系爭
    支票），分別於如附表所示之提示日向付款人為付款之提示，均不獲付款，爰依
    票據關係請求上訴人給付五十三萬元及分別自提示日起至清償日止之遲延利息等
    語。上訴人則以：系爭支票僅為保證票，被上訴人不得提示；又其曾給付被上訴
    人現金二萬元，其夫之友雷兆龍亦曾簽發十五萬元之支票交予被上訴人，故其共
    已清償十七萬元等語，資為抗辯。
二、查被上訴人主張其執有上訴人簽發之系爭支票，詎提示後不獲付款等情，業據提
    出支票及退票理由單各三紙為證，堪信為真實。上訴人雖抗辯系爭支票為保證票
    ，被上訴人不得提示等語，惟查系爭支票上並無僅作擔保之記載，上訴人就此復
    未舉證以實其說，是其上開抗辯，尚難遽信。上訴人另抗辯其曾支付現金二萬元
    予被上訴人清償本件票款等語，惟被上訴人稱該二萬元係用以清償另筆二萬五千
    元之借款，並提出匯款申請單乙紙為證，上訴人亦不否認有該筆二萬五千元之借
    款，然未舉證以實其該筆借款亦已清償之主張，從而被上訴人上揭所述，較為可
    採。上訴人又辯以：其夫之友雷兆龍曾簽發十五萬元之支票交予被上訴人清償系
    爭票款等語，然參諸證人雷兆龍到庭結證稱：台北市○○街六巷十號四樓是我名
    下的房屋，我交給上訴人的先生裝修（含傢俱在內），因而要付裝修費給他，但
    他要我直接開十五萬元之支票交給被上訴人經營之太森家具有限公司；如估價單
    所示之傢俱應該有送過去；簽發這張支票時，我曾跟上訴人聯絡過，而上訴人和
    被上訴人協調過後，才決定支票面額為十五萬元，發票時被上訴人有給我看過這
    估價單等語，復衡諸證人雷兆龍簽發之上開支票係以太森家具有限公司為受款人
    ，有證人庭呈之支票影本乙紙附卷可佐，從而被上訴人主張前開十五萬元之支票
    係支付傢俱貨款乙節，實較可取。綜上所述，上訴人既未能舉證證明系爭支票僅
    為擔保支票及其已清償十七萬元之情，從而被上訴人依票據關係，請求上訴人給
    付五十三萬元，及分別自附表所示提示日起至清償日止，按年息百分之六計算之
    利息，為有理由，應予准許；又命清償票據上債務之判決，應依職權宣告假執行
    ，民事訴訟法第三百八十九條第一項第四款定有明文。是則原審判命上訴人如數
    給付，並依職權宣告假執行，於法並無不合。上訴意旨指摘原判決不當，求予廢
    棄改判，為無理由，應駁回其上訴。
三、據上論結，本件上訴為無理由，依民事訴訟法第四百三十六條之一第三項、第四
    百四十九條第一項、第七十八條，判決如主文。
中      華      民      國    九十    年      八      月      二十二    日
                                      民事第五庭審判長法      官  王碧芳
                                                      法      官  高偉文
                                                      法      官  歐陽漢菁
附表：
編號  付  款  人  發  票  日  支票號碼  票面金額（新台幣）  提  示  日
  一  世華聯合商  八十九年三  CA0000000 0十萬元            八十九年十月
      業銀行中山  月十日                                    二十日
      分行
  二  寶島商業銀  八十九年四  CA0000000 0十五萬元          八十九年十月
      行信義分行  月十四日                                  二十日
  三  寶島商業銀  八十九年五  CA0000000 0萬元              八十九年六月
      行信義分行  月三十日                                  七日
右為正本係照原本作成
本判決不得上訴
中      華      民      國    九十    年      八      月      二十二    日
~B法院書記官  曾寶生


司法院資訊處製作；財團法人民間司法改革基金會備份。
